# 合并报表问题

提问人：lene011 时间：2023-08-07 11:12:18
本公司为基金管理公司（A公司）拟与其他方共同设立一个双GP结构的专项基金一支。相关结构及安排如下：
1.基金为单一项目基金，仅投资一个标的。
2.A公司为基金管理人，全额收取基金管理费。
3.合伙人身份：①GP1A公司与GP2B公司双GP双执伙（我方为执行事务合伙人委派代表）；②其余有3LP（LP1C、LP2D、LP3E）。其中GP1和LP1为关联方、GP2和LP2为关联方。
4.投委会安排：投资决策委员会成员 5 人，GP1和LP1共委派 3 人，GP2和LP2共委派 1 人，LP3委派 1 人。
5.出资比例：GP1占10%、LP1占25%、GP2占1%、LP2占39%、LP3占25%。
6.业绩报酬：无优先劣后级，先有限后普通合伙人。
7.其他权力义务：我公司GP1作为基金管理人，负责基金募投管退等相关事项。GP2协助我公司日常行政事务处理及财务顾问等工作。
请教陈版主：
1 ）我公司A公司，是否能够合并该专项基金。
2 ）若不符合合并条件，应如何修改相关协议安排使我公司能够符合合并条件。

回答人：chenyiwei
A公司（GP）属于代理人，不控制该合伙企业，不能将其纳入合并报表范围。
由于该基金仅投资于一个标的，故重点需关注该投资标的是如何选择的、与投资标的及其大股东的投资协议的谈判是由谁主导的，以及三个LP中有无与投资标的公司经营同类或上下游实业的企业作为LP、
另外，该合伙企业对标的企业有无控制、共同控制或重大影响？还是单纯的财务性投资？